臺灣臺北地方法院刑事判決　　　　　　　96年度易字第3076號
公　訴　人　臺灣臺北地方法院檢察署檢察官
被　　　告　甲○○
上列被告因違反毒品危害防制條例案件，經檢察官提起公訴（九
十六年度毒偵字第二二六三０號），被告於本院準備程序進行中
為有罪之陳述，本院裁定以簡式審判程序審理，判決如下：
    主  文
甲○○持有第二級毒品，累犯，處有期徒刑參月，如易科罰金，
以新臺幣壹仟元折算壹日。扣案之第二級毒品甲基安非他命壹包
（毛重零點參參肆公克、淨重零點壹參肆公克，驗餘淨重零點壹
參參陸公克）沒收銷燬之。
    事  實
一、甲○○前因施用毒品案件，經臺灣板橋地方法院於民國九十
    一年五月二十三日以九十一年度訴字第六八一號就其施用第
    一級毒品部分判處有期徒刑七月，就其施用第一級毒品部分
    ，判處有期徒刑四月；又因施用毒品案件，經本院於九十一
    年六月三日以九十一年度易字第四三號判處有期徒刑七月確
    定；嗣上開三罪定應執行有期徒刑一年五月，於九十二年一
    月十五日入監執行，於九十三年三月十七日縮短刑期假釋出
    監，於九十三年五月二十一日假釋期滿未撤銷而執行完畢；
    仍不知悛悔，明知甲基安非他命係毒品危害防制條例第二條
    第二項第二款所列之第二級毒品，不得任意持有，竟於民國
    九十六年九月十一日下午四時許，在臺北縣三重市○○○路
    「信義公園」內，向綽號「石頭」之成年男子（姓名年籍不
    詳）以新臺幣二千元之代價，購買第二級毒品甲基安非他命
    一包（毛重零點三三四公克、淨重零點一三四公克，驗餘淨
    重零點一三三六公克）而持有之。嗣於同日下午六時二十分
    許，在臺北市○○區○○街二三巷六號前，為警查獲，並當
    場扣得上開第二級毒品甲基安非他命一包（毛重零點三三四
    公克、淨重零點一三四公克，驗餘淨重零點一三三六公克）
    ，而查知上情。
二、案經臺北市政府警察局松山分局報請臺灣臺北地方法院檢察
    署檢察官提起公訴。
    理  由
一、按本件被告甲○○所犯係死刑、無期徒刑、最輕本刑為三年
    以上有期徒刑以外之罪，其於準備程序就前揭被訴事實為有
    罪之陳述，經受命法官告知簡式審判程序之旨，並聽取其與
    公訴人之意見後，本院認無不得或不宜改依簡式審判程序進
    行之處，爰依刑事訴訟法第二百七十三條之一第一項裁定由
    受命法官獨任進行簡式審判程序。
二、上揭犯罪事實，業據被告甲○○於警詢、偵查及本院審理中
    均供承不諱，並有搜索扣押筆錄、扣押物品收據及扣押物品
    清單各一紙附卷可稽，且有毒品一包扣案可佐。而該毒品一
    包，經送交通部民用航空局航空醫務中心鑑定結果，確含第
    二級毒品甲基安非他命成分（毛重零點三三四公克、淨重零
    點一三四公克，驗餘淨重零點一三三六公克），此有該中心
    九十六年九月二十七日航藥鑑字第０九六一五一八號鑑定書
    一紙存卷可稽（見偵查卷第五十頁），堪信被告前揭自白應
    與事實相符。是本件事證明確，被告持有第二級毒品甲基安
    非他命之犯行，洵堪認定，應予依法論科。
三、按甲基安非他命為毒品危害防制條例第二條第二項第二款所
    列之第二級毒品，是核被告所為，係違反毒品危害防制條例
    第十一條第二項之持有第二級毒品罪。茲查，被告前因施用
    毒品案件，經臺灣板橋地方法院於九十一年五月二十三日以
    九十一年度訴字第六八一號就其施用第一級毒品部分判處有
    期徒刑七月，就其施用第一級毒品部分，判處有期徒刑四月
    ；又因施用毒品案件，經本院於九十一年六月三日以九十一
    年度易字第四三號判處有期徒刑七月確定；嗣上開三罪定應
    執行有期徒刑一年五月，於九十二年一月十五日入監執行，
    於九十三年三月十七日縮短刑期假釋出監，於九十三年五月
    二十一日假釋期滿未撤銷而執行完畢，此有臺灣高等法院被
    告全國前案紀錄表可按，其於有期徒刑執行完畢後五年內再
    犯本案有期徒刑以上之罪，為累犯，應依刑法第四十七條第
    一項規定加重其刑。爰審酌被告前已因施用毒品，經法院判
    決並入監執行，竟仍違反法令而持有毒品，顯見並無悔意，
    惟念本案犯罪動機、目的尚稱單純，持有毒品數量非鉅，並
    於犯罪後坦承犯行等一切情狀，量處如主文所示之刑，並諭
    知易科罰金折算標準，以資懲儆。扣案之第二級毒品甲基安
    非他命一包（毛重零點三三四公克、淨重零點一三四公克，
    驗餘淨重零點一三三六公克），不問屬於犯人與否，爰依毒
    品危害防制條例第十八條第一項前段規定宣告沒收銷燬之。
據上論斷，依刑事訴訟法第二百七十三條之一第一項、第二百九
十九條第一項前段，毒品危害防制條例第十一條第二項、第十八
條第一項前段，刑法第十一條前段、刑法第四十七條第一項、第
四十一條第一項前段，判決如主文。
本案經檢察官陳焜昇到庭執行職務。
中　　華　　民　　國　　96　　年　　12　　月　　28  　日
                刑事第十三庭  法　官 郭顏毓
上正本證明與原本無異。
中　　華　　民　　國　　97　　年　　1 　　月　　3 　　日
                              書記官 潘文賢
附錄本案論罪科刑法條全文：
毒品危害防制條例第十一條
持有第一級毒品者，處三年以下有期徒刑、拘役或新臺幣五萬元
以下罰金。
持有第二級毒品者，處二年以下有期徒刑、拘役或新臺幣三萬元
以下罰金。
持有專供製造或施用第一、二級毒品之器具者，處一年以下有期
徒刑、拘役或新臺幣一萬元以下罰金。
持有毒品達一定數量者，加重其刑至二分之一，其標準由行政院
定之。
